臺灣臺中地方法院民事裁定             
                                    111年度司繼字第207號
聲  請  人  張富茗  
代  理  人  黃國峰  
受  選任人  劉水抱地政士


上列聲請人聲請為被繼承人陳啓復選任遺產管理人事件，本院裁
定如下：
    主      文
選任劉水抱地政士為被繼承人陳啓復之遺產管理人。
准對被繼承人陳啓復之大陸地區以外繼承人為承認繼承之公示催
告。
被繼承人陳啓復之大陸地區以外繼承人，應自前項公示催告最後
揭示於法院公告處、資訊網路及其他適當處所之日起，壹年內承
認繼承，上述期限屆滿，無繼承人承認繼承時，被繼承人陳啓復
之遺產，於清償債權並交付遺贈物後，如有賸餘即歸屬國庫。
聲請程序費用由被繼承人陳啓復之遺產負擔。
    理      由
一、按繼承開始時，繼承人之有無不明，而無親屬會議或親屬會
    議未於一個月內選定遺產管理人者，利害關係人或檢察官得
    聲請法院選任遺產管理人，並由法院依公示催告程序，定六
    個月以上之期限，公告繼承人，命其於期限內承認繼承，民
    法第1177條、第1178條規定甚明。次按，先順序繼承人均拋
    棄其繼承時，由次順序之繼承人繼承。其次順序繼承人有無
    不明或第四順序之繼承人均拋棄其繼承權者，準用關於無人
    承認繼承之規定，民法第1176條第6項定有明文。
二、本件聲請意旨略以：聲請人與被繼承人陳啓復（男、民國0 
    年0月0日生、生前最後住址：臺中市龍井區龍東村10鄰）同
    為坐落臺中市○○區○○段000地號土地（下稱系爭土地）之共
    有人，惟被繼承人已於民國53年1月18日死亡，其繼承人均
    已死亡，是否仍有應繼承之人不明，且無親屬會議於一個月
    內選定遺產管理人，聲請人為能提起分割共有物訴訟並順利
    進行，爰依民法第1178條第2項等規定請求選任被繼承人之
    遺產管理人等語。
三、經查：
(一)聲請人上開主張之事實，據其提出系爭土地登記第一類謄本
    及臺中市中興地政事務所函文影本等件為證。復經本院依職
    權函請臺中○○○○○○○○提供被繼承人陳啓復之繼承人戶籍資料
    ，依被繼承人陳啓復之戶籍資料所載，其配偶已離婚，其長
    子係於37年1月29日死亡，第二、三、四順位繼承人均已死
    亡，且本院依職權亦查無被繼承人陳啓復之家事前案紀錄，
    此有本院索引卡查詢資料及臺中○○○○○○○○110年3月18日中市
    北戶字第1110001383號函文在卷足憑，堪認被繼承人陳啓復
    於繼承開始時，其繼承人之有無不明。從而，聲請人聲請選
    任被繼承人陳啓復之遺產管理人，揆諸前揭規定，為有理由
    ，應予准許。
(二)嗣經本院函詢社團法人台中市地政士公會，該公會來函推薦
    由劉水抱地政士擔任本件遺產管理人，此有該公會函附卷可
    稽。茲審酌劉水抱為執業地政士，具有專業知識及能力，且
    與被繼承人陳啓復所遺遺產間無利害關係，若由其擔任本件
    之遺產管理人，應能秉持其專業倫理擔當此具公益性質之職
    務，並順利達成管理保存及清算遺產之任務。執此，本院認
    為由劉水抱地政士擔任被繼承人陳啓復之遺產管理人，應屬
    妥適，爰選任之。
四、依家事事件法第127條第4項規定，裁定如主文。
中　　華　　民　　國　　111 　年　　7 　　月　　8 　　日
                  家事法庭  司法事務官　羅永旻
以上正本係照原本作成。
如不服本件裁定，得於裁定書送達之翌日起10日內，以書狀敘述
理由，向本庭提起抗告，並應繳納抗告費新台幣1000元。  
中　　華　　民　　國　　111 　年　　7 　　月　　8 　　日
                                書記官　陳綉燕